# 子公司为投资企业，子公司出售投资实现的收益属于非经还是经常性损益

提问人：yhzhuwei 时间：2017-03-23 10:55:02
求教陈版： 母公司为文化企业，本期新增一个子公司为投资企业，子公司本期出售投资实现的投资收益在合并报表上属于非经还是经常性损益？该投资业务对于该子公司来说是主营业务，对于母公司来说属于非经常性业务。

回答人：chenyiwei
非经常性损益的认定是基于合并集团的视角，所以需要考虑： 1 、站在合并报表层面，这类投资属于财务性投资还是战略性投资？
（战略性投资的处置损益应作为非经） 2 、预计该投资子公司今后是否会经常发生此类业务，成为其固定的业务模式？站在合并报表层面，是否成为可预见未来的稳定收益来源？

提问人：victoriali1221 时间：2017-03-30 13:27:58
如何判断是财务性投资还是战略性投资？

回答人：chenyiwei
主要看持有目的。这会影响到投资方的行为。

提问人：阿阿 suan 呀呀 时间：2017-03-30 15:40:39
请教陈版，为什么战略性投资计入非经常性损益呢 有什么理论依据吗

回答人：chenyiwei
财务性投资和战略性投资的区别类似于存货和固定资产的区别。战略性投资不是日常经营活动，因此其处置损益应作为非经常性损益。

提问人：123fighting 时间：2017-04-02 20:11:39
请教陈老师，作为母公司的100%控股的投资类子公司，为了公司的总体战略，满足其他并购的资金需要，出售了之前收购的一家公司的所持有的一半股权，出售后不占有控制权。处置股权产生的投资性收益是否为非经常性损益

回答人：chenyiwei
应为非经常性损益。

提问人：呼叫帮助 时间：2017-05-01 19:05:55
财务性投资公司是否在营业执照上有反映或是国资委有审批吗？

回答人：chenyiwei
没有。关键看准则规定的投资性主体的特征和条件。